Inventaris van de archieven van het Ministerie van Binnenlandse Zaken: Directie Overheidspersoneelszaken, (1946-) 1960-1989; Centrale Ideeënbuscommissie, 1948-1992; Rijkskledingcommissie, 1927-1987
Nationaal Archief, Den Haag
- Directie Overheidspersoneelszaken
  - Dossiers
    - Taakuitvoering, -1.
      - Personeelsbeleid, 08.
        - Loonontwikkeling, 08.74
          - Bezoldiging, 08.741
            - Stukken betreffende de vergelijking van pakketten arbeidsvoorwaarden van werknemers bij de overheid, het particuliere bedrijfsleven en de gesubsidieerde instellingen., 1976-1986; 1260-1269; 10 pakken
              - 1976 - 1980 algemeen, 1260
              - 1980 - 1981 idem, 1261
              - 1982 - 1983 idem, 1262
              - 1984 idem, 1263
              - 1985 - 1986 idem, 1264
              - 1986 idem, 1265
              - 1983 - 1986 adviezen en rapportage aan de minister, 1266
              - 1983 - 1986 behandeling door de Adviescommissie Overheidspersoneelsaangelegenheden en de Raad voor de Rijksdienst en de Tweede Kamer alsmede persberichten, 1267
              - 1983 - 1986 behandeling door de Centrale Commissie voor Georganiseerd Overleg in Ambtenarenzaken, de Raad van de Centrale Onderneming organisaties en de vakcentrales, 1268
              - 1985 - 1986 projectkosten en declaraties, 1269
            - Stukken betreffende de totstandkoming van de Wet van 17 december 1980 (Stb. 687) houdende voorzieningen inzake de loonvorming in 1981., 1270; omslag
            - Stukken betreffende de totstandkoming van de Wet van 17 december 1981 tot verlenging van de wet van 7 maart 1980 (Stb. 81) en wijzigingen van de Wet op de Loonvorming., 1980-1981; 1271; omslag
            - Stukken van de Commissie Pakketvergelijking ingesteld om een voorbereidend vergelijkend onderzoek te doen naar de arbeidsvoorwaarden op het gebied van de inkomensverhoudingen., 1983-1984; 1272-1279; 8 pakken
              - 1983 PV 001 - 045, 1272
              - 1984 PV 046 - 092, 1273
              - 1984 PV 093 - 122, 1274
              - 1984 PV 123 - 146, 1275
              - 1983 documentatie, 1276
              - 1983 - 1984 informatie, 1277
              - 1983 - 1984 Ambtelijke Werkgroep Pakketvergelijking, 1278
              - 1984 advies en rapportage, 1279
            - Stukken betreffende de instelling en taakuitvoering van de Ambtelijke Begeleidingscommissie Pakketvergelijking, ingesteld om een vergelijkend onderzoek te laten uitvoeren naar de arbeidsvoorwaarden op het gebied van de inkomensverhoudingen., 1984-1986; 1280-1286; 7 pakken
              - 1984 - 1985 contracten met Bakkenist, Spits en Co., 1280
              - 1985 ABPV 001 - 027, 1281
              - 1985 ABPV 028 - 079, 1282
              - 1986 ABPV 080 - 101, 1283
              - 1985 advies en rapportage, 1284
              - 1985 idem, 1285
              - 1985 - 1986 idem, 1286
            - Vaststelling van het loon, 08.741.2
              - Stukken betreffende de bezoldiging van verpleegkundig personeel., 1955-1989; 1287-1302; 8 pakken en 8 omslagen
                - 1955 - 1963 leerling-verplegers/leerling-ziekenverzorgers, 1287; pak
                - 1964 - 1971 idem, 1288; pak
                - 1972 - 1986 idem, 1289; pak
                - 1976 - 1978 idem, 1290; pak
                - 1958 - 1966 verplegers, 1291; pak
                - 1960 kraamverzorgsters, 1292
                - 1960 - 1968 ziekenverzorgsters, 1293
                - 1960 - 1977 artsen, 1294; pak
                - 1962 - 1969 heilgymnasten, masseurs en fysiotherapeuten, 1295
                - 1963 verplegend personeel bij het gevangeniswezen en de psychopatenzorg, 1296
                - 1966 - 1969 medische analisten, 1297
                - 1968 - 1969 totstandkoming van het KB nr. 34 van 19 juni 1969 tot wijziging van de Bezoldigingsregeling leerling-verplegenden 1954, 1298
                - 1970 - 1983 personeel werkzaam in particuliere ziekeninrichtingen, 1299; pak
                - 1980 - 1985 apothekers in overheidsdienst, 1300
                - 1980 - 1989 algemeen inzake loonconflicten, collectieve arbeidsovereenkomsten en arbeidstijdverkorting, 1301; pak
                - 1984 - 1988 medisch specialisten, 1302
              - Stukken betreffende de bezoldiging van groepen personen., 1957-1980; 1303-1314; 4 pakken en 8 omslagen
                - 1957 - 1968 accountantspersoneel, 1303; pak
                - 1959 - 1965 personeel van badhuizen en zweminrichtingen, 1304
                - 1959 - 1978 tijdelijke hulpcommiezen en visiteuses, 1305
                - 1960 - 1962 politiepersoneel, 1306; pak
                - 1960 - 1968 controleurs leerlingstelsel 1955, 1307
                - 1960 - 1968 rechterlijke ambtenaren, 1308; pak
                - 1962 - 1964 personeel van gemeentelijke scholen voor voorbereidend hoger en middelbaar onderwijs, 1309
                - 1963 amanuenses aan kweekscholen, 1310
                - 1963 - 1966 schoolhoofden, 1311
                - 1966 - 1970 topstaf van medische faculteiten, 1312
                - 1974 - 1977 personeel werkzaam bij buitenlandse organisaties, 1313; pak
                - 1974 - 1980 toezicht op de uitvoering; kamervragen, 1314
              - Stukken betreffende de bezoldiging van onderwijspersoneel., 1958-1983; 1315-1327; 10 pakken en 3 omslagen
                Zie ook inventarisnummer 1309-1311.
                - 1958 - 1964 leerkrachten aan de inrichtingen voor militair onderwijs, 1315
                - 1970 - 1983 idem, 1316
                - 1972 - 1976 idem, 1317
                - 1959 - 1968 leerkrachten van kleuter- en lagere onderwijs, 1318
                - 1965 - 1974 idem, 1319
                - 1959 - 1972 algemeen, 1320
                - 1960 - 1966 leerkrachten van C-cursussen en kweekscholen, 1321; omslag
                - 1961 - 1967 ambtenaren van het schooltoezicht, 1322; omslag
                - 1962 - 1970 leerkrachten van vakonderwijsinstellingen, 1323
                - 1964 - 1965 leerkrachten van middelbaar en hoger landbouwonderwijs, 1324
                - 1964 - 1973 leerkrachten van het voortgezet onderwijs, 1325
                - 1970 - 1972 directeuren van voortgezet onderwijsinstellingen, 1326; omslag
                - 1980 - 1982 herstructurering, 1327
              - Stukken betreffende de bezoldiging van het personeel werkzaam bij de Vleeskeuringsdiensten., 1959 - 1985 3 pakken; 1328-1330
                - 1959 - 1967, 1328
                - 1979 - 1981, 1329
                - 1982 - 1985, 1330
              - Stukken betreffende de bezoldiging van personeel werkzaam bij de Keuringsdienst van Waren., 1959-1985; 1331-1332; 2 pakken
                - 1959 - 1965, 1331
                - 1966 - 1985, 1332
              - Stukken betreffende het overleg met het Ministerie van Defensie over de bezoldiging van militairen en militair burgerpersoneel., 1960-1967; 1333; pak
              - Stukken betreffende de bezoldiging van personeel werkzaam in de toonkunst en de subsidiëring van orkesten., 1960-1968; 1334; omslag
              - Stukken betreffende het verstrekken van advies aan de minister van Onderwijs, Kunsten en Wetenschappen over de bezoldiging van personeel van de nijverheidsscholen., 1960-1969; 1335-1338; 3 pakken en 1 omslag
                - 1960 - 1966 wijziging 3 - 9 van het Salarisbesluit LNO 1955, 1335
                - 1960 - 1967 wijziging 2 - 8 van het Salarisbesluit MNO 1955, 1336
                - 1967 - 1969 wijziging 9 - 13 van het Salarisbesluit MNO 1955, 1337
                - 1963 - 1965 voor bedienend personeel, 1338; omslag
              - Stukken betreffende de uitvoering van salarisregelingen bij gesubsidieerde instellingen., 1960-1972; 1339; pak
              - Stukken betreffende bezoldigingsaangelegenheden van algemene aard., 1960-1984; 1340-1345; 5 pakken en 1 omslag
                - 1960 - 1973, 1340
                - 1974 - 1976, 1341
                - 1977 - 1980, 1342; omslag
                - 1981, 1343
                - 1982, 1344
                - 1983 - 1984, 1345
              - Stukken betreffende bezoldigingsmaatregelen voor de lagere publiekrechtelijke lichamen., 1960-1989; 1346-1376; 25 pakken en 6 omslagen
                - 1960 - 1962 algemeen, 1346
                - 1963 - 1964 idem, 1347
                - 1965 - 1966 idem, 1348
                - 1967 idem, 1349
                - 1968 - 1970 idem, 1350
                - 1971 idem, 1351
                - 1972 idem, 1352
                - 1973 - 1974 idem, 1353
                - 1974 - 1975 idem, 1354
                - 1976 idem, 1355
                - 1977 idem, 1356
                - 1978 idem, 1357
                - 1979 - 1980 idem, 1358
                - 1981 - 1982 idem, 1359
                - 1983 - 1985 idem, 1360; omslag
                - 1960 - 1971 salarisnormen gemeenteleerkrachten, 1361; omslag
                - 1961 - 1983 bezoldiging logopedisten in dienst van lagere overheden, 1362; omslag
                - 1963 - 1983 hoofden van gemeentewerken, 1363
                - 1969 circulaires inzake salarismaatregelen voor 1969, 1364
                - 1971 - 1972 circulaire aan de ministers inzake inpassingregeling van 1 juli 1971, 1365; omslag
                - 1971 - 1982 personeel van Sociale Werkvoorziening, 1366
                - 1983 - 1986 idem, 1367
                - 1974 - 1975 personeel van vervoersbedrijven, 1368
                - 1976 - 1978 idem, 1369
                - 1975 - 1976 herziening Ubink-normen, 1370
                - 1977 - 1979 idem, 1371
                - 1980 - 1987 idem, 1372
                - 1981 - 1983 schorsing en aanmaning inzake bezoldigingsverordeningen van gemeenten, 1373; map I
                - 1981 - 1983 idem map II, 1374
                - 1986 - 1989 onderzoek bezoldigingsverhouding Rijk-provincie, 1375; omslag
                - 1987 - 1989 salaris-inkomensmaatregel provinciaal personeel Drenthe, 1376; omslag
              - Stukken betreffende de bezoldiging van brandweerpersoneel., 1961-1988; 1377-1381; 4 pakken en 1 omslag
                - 1961 - 1967, 1377
                - 1968 - 1974, 1378
                - 1979 - 1988 overleg over rechtspositie en bezoldiging bij de totstandkoming van ontwerp-brandweerwetten en het overleg met de Directie Brandweer over de overeenkomst tussen gemeenten en de regionale brandweer, 1379; omslag
                - 1982 - 1986 regelingen voor de bezoldiging en toelagen, 1380
                - 1985 - 1986 Werkgroep Bezoldiging Beroepsbrandweerpersoneel, 1381
              - Stukken betreffende het verstrekken van advies aan het College van Rijksbemiddelaars en de NV Waterleiding Maatschappij Zuid-Beveland over de ter beoordeling voorgelegde salarisregeling., 1962-1963; 1382; omslag
              - Stukken betreffende de salarisherziening van personeel van Openbare Bibliotheken en de totstandkoming van het KB van 12 maart 1984 (Stb. 123) inzake de bezoldiging van de voorzitter van de Bibliotheekraad., 1963-1985; 1383; omslag
              - Stukken betreffende de behandeling van aangelegenheden met betrekking tot bezoldigingsmaatregelen voor overheidspersoneel., 1966-1989; 1384-1424; 21 pakken en 20 omslagen
                - 1966 - 1970 uitvoeren van salarisenquêtes, 1384
                - 1968 - 1969 vaststellen minimumloon en minimumvakantietoeslag, 1385
                - 1973 - 1975 secundaire arbeidsvoorwaarden, 1386; pak
                - 1974 overleg over de verwerking in de bezoldiging van de extra rijksbijdrage in het AOW-fonds, 1387
                - 1974 - 1975 salarisbeleid en trendmethodiek, 1388; pak
                - 1975 - 1976 idem, 1389; pak
                - 1978 - 1980 idem, 1390
                - 1975 salarismaatregelen 1975, 1391; pak
                - 1975 - 1976 idem 1e halfjaar 1976, 1392; pak
                - 1976 - 1977 idem 2e halfjaar 1976, 1393; pak
                - 1976 - 1977 idem 1977, 1394; pak
                - 1977 - 1978 idem 1978, 1395
                - 1975 - 1978 idem 1979, 1396; pak
                - 1978 - 1979 idem 1979, 1397; pak
                - 1979 idem 1979, 1398; pak
                - 1980 idem 1980, 1399; pak
                - 1980 - 1981 idem 1980, 1400
                - 1981 - 1982 idem 1981, 1401
                - 1981 - 1983 idem 1982, 1402; pak
                - 1975 vaststellen salaris van personeel onder de 21 jaar, 1403
                - 1976 formele regeling van in 1975 getroffen maatregelen, 1404
                - 1977 idem in 1976, 1405
                - 1977 - 1978 idem in 1977, 1406
                - 1976 - 1978 idem in 1978, 1407
                - 1979 - 1980 idem in 1979, 1408
                - 1977 nacalculatie trend 1977, 1409
                - 1978 - 1979 idem 1978, 1410
                - 1978 - 1979 salarisverhogingen 1978, 1411; pak
                - 1979 - 1980 idem 1979, 1412
                - 1979 bestemming gelden uit de aftopping en algemene VUT-regeling, 1413; pak
                - 1979 - 1980 idem, 1414
                - 1979 - 1980 lonen en arbeidsvoorwaardenbeleid 1980, 1415; pak
                - 1979 - 1980 nacalculatie trend 1979 en salarismaatregelen 1980, 1416; pak
                - 1980 - 1981 idem 1981, 1417; pak
                - 1981 - 1982 idem 1982, 1418; pak
                - 1982 - 1983 idem 1983, 1419
                - 1983 - 1984 idem 1984, 1420; pak
                - 1984 idem 1985, 1421; pak
                - 1984 - 1985 idem 1985, 1422
                - 1980 verhoging wettelijk minimumloon voor 21-, 22- en 23-jarigen, 1423
                - 1984 - 1989 incidentele loonontwikkeling, 1424; pak
              - Stukken betreffende de wijziging van het Bezoldigingsreglement politie en de aanpassing van politiesalarissen., 1969-1983; 1425-1428; 3 pakken en 1 omslag
                - 1969 - 1974, 1425
                - 1971 - 1973, 1426
                - 1975 - 1979, 1427
                - 1980 - 1983, 1428; omslag
              - Stukken betreffende de instelling en taakuitvoering van de Werkgroep Aanvangsbezoldiging Jonge Academici en de bezoldiging van jonge academici., 1970-1984; 1429-1432; 3 pakken en 1 omslag
                - 1970 - 1972 werkgroep met rapportage, 1429; omslag
                - 1971 - 1972, 1430
                - 1973 - 1974, 1431
                - 1975 - 1984, 1432
              - Stukken betreffende het overleg over de bezoldiging van het personeel van het Loodswezen., 1971-1972; 1433; omslag
              - Stukken betreffende de totstandkoming en uitvoering van circulaires inzake de beloning van rijkswerkvrouwen., 1972-1973; 1434; omslag
              - Stukken betreffende het verlenen van medewerking aan de totstandkoming van salarisregelingen voor personeel van de Dienst Buitenlandse Zaken (Valuta-inkomens)., 1974-1989; 1435-1436; 2 pakken
                - 1974 - 1983, 1435
                - 1986 - 1989, 1436
              - Stukken betreffende het overleg over de structurering van de salarissen van de ambtelijke, politieke en semi-politieke top., 1975-1987; 1437-1441; 4 pakken en 1 omslag
                - 1975 - 1979 algemeen, 1437
                - 1980 idem, 1438
                - 1980 - 1987 idem, 1439
                - 1980 vaststelling nieuwe structuur bij KB nr. 4 van 4 december 1980 (Stb. 661) voor de hoogste ambten, 1440
                - 1981 wijziging van de structuur bij KB nr. 58 van 22 juni 1981 (Stb. 367), 1441; omslag
              - Stukken betreffende de salarispositie van inspecteurs bij de Belastingdienst., 1980-1984; 1442; omslag
              - Beantwoording van de brief van de minister van Financiën inzake de financiering van de flexibele beloning., 1988; 1443; omslag
              - Stukken betreffende de Begeleidingsgroep Invoering Beloningsdifferentiatie., 1988; 1444; pak
              - Stukken betreffende het overleg met de ministeries over de invoering en evaluatie van beloningsdifferentiatie., 1989; 1445; omslag
              - Loon volgens loon- en salarisschalen, 08.741.21
                - Stukken betreffende het overleg over de vaststelling van de loonstijgingen voor de schaalloners en tariefwerkers., 1959-1966; 1446; pak
                - Stukken betreffende het overleg over het toekennen van het maximum salaris aan werknemers die de leeftijd van 62-jaar hebben bereikt., 1960; 1447; omslag
                - Stukken betreffende de salarisinschaling van mavo-, havo-, meao- en heao-abituriënten., 1971-1980; 1448; pak
                - Stukken betreffende de invoering van het minimumloon en de vaststelling van de hoogte van de bedragen., 1971-1984; 1449; pak
                - Stukken betreffende het verlenen van medewerking aan de totstandkoming en uitvoering van wetten en besluiten inzake de loonvorming en loonpauzes., 1980; 1450; pak
                - Jeugdloonregelingen, 08.741.211
                Zie ook inventarisnummer 1403.
                - Stukken betreffende de totstandkoming van jeugdloonregelingen en de wijziging van kortingsbedragen., 1959-1983; 1451; omslag
                - Stukken betreffende het verlenen van medewerking aan de totstandkoming van besluiten houdende de vaststelling en wijziging van een bijzondere regeling als bedoeld in art. 26 van het BBRA 1984 met betrekking tot de jeugdsalarissen bij de Belastingdienst., 1984-1989; 1452; omslag
                - Stukken betreffende het overleg over de opbrengst van de herziening casu quo verlaging van de jeugdsalarissen., 1988; 1453; omslag
                - Periodieke verhogingen en anciënniteit, 08.741.212
                - Stukken betreffende de mededeling aan het Centraal Bureau inzake Gemeenschappelijke Behandeling van Gemeentelijke Personeelsaangelegenheden, dat de voorgestelde diensttijdbeloning van personeel van lagere publiekrechtelijke lichamen niet is toegestaan., 1962; 1454; omslag
                - Gemeenteclassificatie voor de bezoldiging, 08.741.216
                - Stukken betreffende de toepassing en herziening van de gemeenteclassificatie., 1948-1965; 1455-1461; 4 pakken en 3 omslagen
                - 1955 - 1964 algemeen, 1455
                - 1957 - 1965 van de gemeenten A - H, 1456
                - 1948 - 1965 van de gemeenten I - Z, 1457
                - 1953 - 1965 afwijkende loonregeling voor onderwijzend personeel, 1458
                - 1957 - 1961 idem, voor personeel van de Rijksluchtvaartdienst, 1459; omslag
                - 1960 - 1963 idem, voor burgerpersoneel bij de land- en luchtmacht, 1460; omslag
                - 1963 - 1965 schorsing van besluiten van de gemeenten Opsterland, Utingeradeel en 't Zandt, 1461; omslag
                - Functiewaardering en werkclassificatie, 08.741.218
                - Stukken betreffende de totstandkoming, invoering en toepassing van de werkclassificatie voor personeel van lagere overheden., 1960-1963; 1462; pak
                - Stukken betreffende de totstandkoming van circulaires inzake de werkclassificatie en de invoering en toepassing van prestatiebeloning, alsmede de totstandkoming van het KB nr. 2 van 21 juli 1960 inzake de bezoldiging van rijkswerklieden in verband met de werkclassificatie en de prestatiebeloning., 1960-1964; 1463; pak
                - Stukken betreffende het overleg over de werkclassificatie voor het overheidspersoneel en de verslaglegging van de werkclassificatie en prestatiebeloning., 1960-1967; 1464-1466; 3 pakken
                - 1960 - 1963 vergaderstukken, 1464
                - 1960 - 1967 overleg, 1465
                - 1961 - 1964 verslaglegging, 1466
                - Stukken betreffende de functiewaardering van verplegers in overheidsziekenhuizen en instellingen., 1986-1987; 1467; pak
              - Prestatie- en verdienstebeloning, 08.741.25
                - Stukken betreffende het verzamelen van gegevens over de verdienstebeloning aan ambtenaren van ministeries die de leeftijd van 60 jaren hebben bereikt., 1962-1963; 1468; omslag
                - Stukken betreffende het verlenen van medewerking aan de totstandkoming van ontwerp KB's inzake toelageregelingen voor de afschaffing van de tariefbeloning bij Defensie en 's Rijks Munt., 1982-1989; 1469; pak
            - Loonstelsels en -systemen, 08.741.3
              - Stukken van de Werkgroep Koersbepaling Beloningssystemen., 1971-1979; 1470-1472; 3 pakken
                - 1971 - 1979, 1470
                - 1973, 1471
                - 1975 - 1976, 1472
              - Stukken betreffende de totstandkoming van de circulaire van 16 maart 1977 inzake de invoering van het 3-rangenstelsel bij lagere publiekrechtelijke lichamen en het overleg met de Vereniging van Nederlandse Gemeenten inzake de herziening van de Ubink-normen en invoering van tussenschalen., 1975-1985; 1473; pak
            - Verhoging en verlaging van het loon, 08.741.5
              - Beantwoording van het verzoek van de voorzitter van de Algemene Rekenkamer om een reactie op de bij de controle van personeelsuitgaven van het Departement van Justitie geconstateerde handelswijze bij het toekennen van een extra salarisverhoging., 1968-1969; 1474; omslag
              - Stukken betreffende de beantwoording van kamervragen en het overleg over de incidentele loonstijging., 1977-1979; 1475; omslag
              - Memorandum aan diverse ministers over de effecten van de verhoging van het regelingsloon in 1979 als gevolg van de incorporatie van de toeslagen., 1978; 1476; omslag
              - Stukken betreffende de totstandkoming van de Wet salarisverlaging overheidspersoneel 1984., 1983-1984; 1477; pak
              - Prestatievergoedingen, 08.741.512
                - Stukken betreffende de behandeling van verzoeken om advies van het Ministerie van Defensie inzake de horizontale en verticale knelpunten ontstaan door de omzetting van loongroepen in loonschalen en het hierdoor missen van tariefpremies., 1961-1974; 1478; pak
                - Rapporten van de Loontechnische Dienst over de prestatiebeloning bij de centrale overheid en het bedrijfsleven over de jaren 1966-1973., 1967-1974; 1479; pak
                - Stukken van de Werkgroep Richtlijnen Honorering Extra Prestaties., 1977-1982; 1480-1481; 2 pakken
                - 1977 - 1979, 1480
                - 1980 - 1982, 1481
                - Stukken betreffende de behandeling van voorstellen over de beloning van de ambtenaar door individuele verschillen in functioneren., 1984-1986; 1482; omslag
                - Toelage voor uitzonderlijke arbeid, 08.741.512.1
                - Stukken betreffende de behandeling van aangelegenheden met betrekking tot de vergoedingen/gratificaties voor deelnemers aan de bedrijfszelfbescherming., 1958-1989; 1483-1486; 1 pak en 3 omslagen
                - 1958 - 1980 algemeen, 1483; pak
                - 1966 - 1978 circulaires, 1484
                - 1970 - 1989 mede-ondertekening van beschikkingen van de Minister van Defensie, 1485
                - 1975 - 1985 aanpassing vergoedingen, 1486
                - Stukken betreffende de totstandkoming en uitvoering van regelingen met betrekking tot de toelagen voor EHBO-diensten., 1960-1985; 1487; omslag
                - Stukken betreffende de toepassing van art. 18 en 19 van het BBRA 1948 inzake toelagen voor uitzonderlijke arbeid., 1963-1980; 1488; omslag
                - Toelage voor ijver en oplettendheid, 08.741.512.5
                - Stukken betreffende het overleg met andere ministeries over de vergoeding van geldboetes van chauffeurs en het toekennen van een premie voor schadevrij rijden., 1960-1972; 1489; omslag
                - Beloning van ideeën, 08.741.512.8
                - Stukken betreffende de toekenning en betaling van beloningen voor kostenbesparende ideeën., 1967-1988; 1490; omslag
              - Vergoeding voor overwerk en onregelmatige dienst, 08.741.513